臺灣高等法院民事判決
                                    107年度上易字第599號
上  訴  人  李得嘉（即李國助之承受訴訟人）

訴訟代理人  邱永祥律師
被  上訴人  李寶金  

            李國池  
兼  上二人            
訴訟代理人  李政益  
被  上訴人  李文雄  

上  一  人
訴訟代理人  李秀琴  
被  上訴人  黃志忠  

            孫麗雪  

兼  上一人
訴訟代理人  黃成昶  
被  上訴人  謝阿嬌  
            林麗玲  
兼  上一人           
訴訟代理人  林清溪  
上  一  人
訴訟代理人  李路宣律師            
被  上訴人  林季津  
            林麗華  


上列當事人間請求分割共有物事件，上訴人對於中華民國107年4
 月10日臺灣臺北地方法院105年度訴字第1358號第一審判決提起
上訴，本院於109年7月22日言詞辯論終結，判決如下：
    主  文
原判決廢棄。
兩造共有坐落新北市○○區○○○段○○○○段○○○○○○○○○○○○地號土地，
應合併後變賣，所得價金由兩造按本判決附表四「合併變賣價
金分配比例」欄所示比例分配。
第一、二審訴訟費用，由兩造各依本判決附表四「訴訟費用分
擔比例」欄所示比例負擔。
    事實及理由
壹、程序方面：
一、原上訴人李國助於民國（下同）109年1月26日死亡，其所有
    坐落新北市○○區○○○段○○○○段00○0000○0000地號土地（下單
    獨逕稱地號，合稱系爭3筆土地），應有部分各480分之35，
    由其繼承人李得嘉於同年3月11日完成分割繼承登記，有其
    除戶戶籍謄本及系爭3筆土地之土地登記謄本在卷可證（見
    本院卷㈢第17至23頁），李得嘉（下稱上訴人）聲明承受本
    件訴訟（見本院卷㈢第15頁），核無不合，應予准許。
二、次按分割共有物之訴，係以共有物分割請求權為其訴訟標的
    ，法院認原告請求為有理由，即應依民法第824條第2項定其
    分割方法，毋庸為「准予分割」之諭知，不可將之分為「准
    予分割」及「定分割方法」二訴。故如當事人對於「定分割
    方法」之判決，聲明不服，提起上訴，其上訴效力應及於訴
    之全部（准予分割及定分割方法）（最高法院73年度第2次
    民事庭會議決議㈡見解參照）。又法院就共有物定分割方法
    本有裁量之權，不受當事人聲明或主張之拘束。是以上訴人
    於原審請求依原判決附圖一所示方案分割，嗣上訴人於本院
    變更為依本判決附圖一（下逕稱附圖一）所示方案將系爭3
    筆土地合併後原物分配分割，分割方法如本判決附表一（下
    逕稱附表一）所示（下稱方案1），依上開說明，不生訴之
    變更問題，併予敘明。
三、被上訴人謝阿嬌、林季津（下單獨逕稱姓名）無正當理由，
    未於最後言詞辯論期日到場，核無民事訴訟法第386條所列
    各款情形，爰依上訴人之聲請，由其一造辯論而為判決。　
貳、實體方面：
一、上訴人主張：系爭3筆土地為共有人部分相同之相鄰土地，
    且均為山坡地保育區之農牧用地，依法令可合併分割，兩造
    就系爭3筆土地之應有部分如本判決附表二（下逕稱附表二
    ）所示。兩造間就系爭3筆土地並無不分割之特約，亦無因
    物之使用目的而有不能分割之情事，因無法協議分割，爰依
    民法第823條、第824條規定，求為依方案1所示原物分配方
    法為分割。
二、被上訴人則以：
  ㈠被上訴人李國池、李政益、李文雄、李寶金、黃志忠（下單
    獨逕稱姓名，合稱李國池等5人）均稱：不同意將系爭3筆土
    地變賣價金分配，倘採變賣價金分配，將侵害伊等與家人之
    居住權；伊等均同意依上訴人所提方案1所示分割方法，將
    系爭3筆土地合併後原物分配，李國池、李政益、李文雄同
    意就分得附圖一編號47部分與上訴人維持共有，李文雄、李
    政益亦同意就分得附圖一編號47⑹部分與被上訴人黃成昶、
    孫麗雪（下單獨逕稱姓名，合稱黃成昶等2人）維持共有，
    且就分得附圖一編號47⑺部分維持共有等語。
  ㈡謝阿嬌、林季津及被上訴人林麗玲、林清溪（下單獨逕稱姓
    名，上4人合稱謝阿嬌等4人）均以：系爭3筆土地共有人間
    並無分管約定，李家（指上訴人與李國池等5人）先擅自占
    用系爭3筆土地之北中段部分，伊等之前手即被繼承人林圡
    樹及其父林森正（下稱林家）不得已才使用南段土地，雖同
    意合併分割，但不同意上訴人所提方案1，應依林清溪所提
    如附圖二所示方案（下稱方案2）之分割方法為原物分配，
    或將系爭3筆土地合併後變賣價金分配等語，資為抗辯。
　㈢黃成昶等2人均以：伊等不同意分割後仍維持共有，系爭3筆
    土地應合併後以變賣價金分配之方法為分割等語，資為抗辯
    。
　㈣被上訴人林麗華（下逕稱姓名）則以：系爭3筆土地應合併後
    以變賣價金分配之方法為分割，若採原物分配之分割，伊同
    意依林清溪所提之方案2，不同意上訴人所提之方案1，因伊
    不願再維持共有，至分割後伊與謝阿嬌等4人之分配位置，
    以抽籤決定等語置辯。
三、上訴人於原審起訴聲明：系爭3筆土地合併分割如原判決附
    圖一所示：A部分分歸上訴人與李國池、李文雄、李政益共
    有；B部分分歸黃志忠所有；C部分分歸李寶金所有；D部分
    分歸上訴人所有；E部分分歸李國池所有；F部分分歸李文雄
    、李政益共有；G部分分歸黃成昶等2人共有；H部分分歸謝
    阿嬌等4人與林麗華（下合稱謝阿嬌等5人）共有。李國池等
    5人與黃成昶等2人於原審均稱：同意上訴人於原審所提分割
    方案，反對其他分割方案等語。林清溪於原審答辯聲明：上
    訴人之訴駁回，並提出如原判決附圖二所示分割方案，或將
    47、47-2地號土地合併分割，47-3地號土地變賣價金分配之
    分割方法。謝阿嬌、林麗玲、林季津、林麗華於原審均稱：
    反對上訴人所提分割方案，同意林清溪原審所提分割方案。
    原審判決系爭3筆土地予以變賣價金分配之分割方法，所得
    價金按原判決附表一所示各共有人應有部分比例分配，上訴
    人不服，提起上訴，於本院上訴聲明：㈠原判決廢棄。㈡系爭
    3筆土地應合併後依方案1為原物分配之分割。李國池等5人
    於本院均稱同意依上訴人所提方案1為分割，不同意變賣價
    金分配之方法為分割等語。謝阿嬌等5人及黃成昶等2人則於
    本院均答辯聲明：上訴駁回，謝阿嬌等4人並主張系爭3筆土
    地應合併後依方案2或變賣價金分配之方法為分割，黃成昶
    等2人及林麗華則主張系爭3筆土地應以合併後變賣價金分配
    之方法為分割。
四、上訴人主張系爭3筆土地為兩造所共有，應有部分及其等各
    自登記原因及取得時間如附表二及備註所示之事實，為兩造
    所不爭執，並有謝阿嬌等5人之被繼承人林圡樹之除戶戶籍
    謄本、繼承系統表、謝阿嬌等5人之戶籍謄本、系爭3筆土地
    之土地登記謄本、地籍圖及原審法院106年度重家訴字第35
    號判決在卷可證（見原審司店調字卷第6至23頁、本院卷㈡第
    9至18頁、第51至73頁、本院卷㈢第17至21頁），堪信為真實
    。
五、本院之判斷：　　
  ㈠按各共有人，除法令另有規定外，得隨時請求分割共有物。
    但因物之使用目的不能分割或契約訂有不分割之期限者，不
    在此限，民法第823條第1項定有明文。次按依區域計畫法劃
    定為特定農業區、一般農業區、山坡地保育區及森林區之農
    牧用地為耕地，每宗耕地分割後每人所有面積未達0.25公頃
    者，不得分割，但89年1月4日修正施行前之共有耕地，得分
    割為單獨所有。農業發展條例第3條第11款、第16條第1項第
    4款亦有明文。又共有人部分相同之相鄰數不動產，各該不
    動產均具應有部分之共有人，經各不動產應有部分過半數共
    有人之同意，除法院認合併分割為不適當者外，得適用前項
    規定，請求合併分割，為民法第824條第6項所明定。準此，
    89年1月4日修正施行前之共有耕地，如符合民法第824條第6
    項規定之要件，即得與其他土地合併分割，且分割後每人所
    有面積不受0.25公頃之限制（最高法院107年度台上字第145
    2號判決參照）。再農業發展條例第16第1項第4款所定共有
    耕地，辦理分割為單獨所有者，應先取得共有人之協議或法
    院確定判決，其分割後之宗數，不得超過共有人人數，農業
    發展條例第16條第2項亦有明文。復按耕地分割執行要點於1
    05年5月6日修正第11點為：「依本條例第十六條第一項第四
    款規定申辦分割之共有耕地，部分共有人於本條例修正後，
    移轉持分土地，其共有關係未曾終止或消滅，且分割後之宗
    數未超過修正前共有人數者，得申請分割。依前項規定申請
    分割，其共有人人數少於本條例修正前共有人數者，分割後
    之宗數，不得超過申請分割時共有人人數」。查系爭3筆土
    地均屬山坡地保育區之農牧用地，由北至南依47、47-2、47
    -3地號之順序相連，應有部分及其等各自登記原因及取得時
    間如附表二及備註所示，屬農業發展條例89年1月4日修正施
    行前共有之耕地，於89年1月4日前之共有人原為各7人，本
    件上訴人、黃志忠、李政益、黃成昶等2人及謝阿嬌等5人，
    係於農業發展條例89年1月4日修正施行後分別因分割繼承、
    贈與、分割繼承、夫妻贈與、買賣、繼承及判決分割遺產等
    原因取得系爭3筆土地應有部分（詳如附表二所示），其中4
    7、47-2地號土地現為上訴人、李國池等5人、孫麗雪及謝阿
    嬌等5人，各共12人共有，47-3地號土地則為上訴人、李國
    池等5人、黃成昶等2人及謝阿嬌等5人，共13人共有，是系
    爭3筆土地倘分割宗數未超過農業發展條例修正前共有人數2
    1（計算式：7×3=21）者，分割後每人所有面積不受0.25公
    頃之限制。又兩造均同意系爭3筆土地合併分割（見本院卷㈡
    第221頁、第239至240頁、本院卷㈢第346頁），應有部分合
    計已逾各土地半數，合於民法第824條第6項規定，堪認系爭
    3筆土地依其使用目的並無不能分割情形，而兩造間就系爭3
    筆土地並無不分割之協議，且兩造就分割方法無法達成協議
    ，是兩造請求合併分割系爭3筆土地，應予准許。
　㈡惟系爭3筆土地以原物分配顯有困難，應採本判決主文第二項
    所示合併變賣價金分配之方法為分割。理由如下：
　　⒈按民法第824條第2項明文規定：「分割之方法不能協議決
      定，或於協議決定後因消滅時效完成經共有人拒絕履行者
      ，法院得因任何共有人之請求，命為下列之分配：以原
      物分配於各共有人。但各共有人均受原物之分配顯有困難
      者，得將原物分配於部分共有人。原物分配顯有困難時
      ，得變賣共有物，以價金分配於各共有人；或以原物之一
      部分分配於各共有人，他部分變賣，以價金分配於各共有
      人。」，該規定前後文所稱之「各共有人」，均係指全體
      共有人。準此，法院兼採原物分配與變賣價金分配之分割
      方法時，務必全體共有人均分配到部分原物及變賣部分原
      物後之價金，始符法意。至法院為裁判分割時，為彈性運
      用以符實際需求，如需保留部分共有土地供為通行道路之
      用等因共有人之利益或其他必要情形，就共有物之一部，
      仍有維持共有之必要時，民法第824條第4項規定乃賦予法
      院於此特別情形下，有就共有物之特定部分不予分割之裁
      量權，並可由部分共有人維持該特定部分之共有，非謂法
      院於依同法條第2項第2款規定兼採原物及價金分配之分割
      方法時，亦得就各該分配方法僅對部分共有人為分配（最
      高法院107年度台上字第1791號判決參照）。　　　
　　⒉經查：　
　　　⑴47、47-2、47-3地號土地由北至南依序相連，土地形狀
        為不規則形，面積依序為2,531平方公尺、4,282平方公
        尺、3,711平方公尺，其中47地號地勢平坦，面臨約5.5
        米寬私設巷道，47-2地號位於47地號東側及南側，地勢
        較高，可由東北方直接通行產業道路，47-3地號位在47
        -2地號南側及東側，地勢更高，其南側、西南側有河道
        環繞，無直接對外聯絡道路，謝阿嬌等5人現使用狹窄
        便道，往左方穿越47-2、47地號土地通行至產業道路，
        47、47-2地號土地上現有上訴人住家（門牌號碼為新北
        市○○區○○里0鄰○○○0號，查無稅籍資料）、李寶金之惠
        福慈惠宮兼住家（門牌號碼為同鄰梘脚坑5-2號，房屋
        稅籍編號Z00000000000號）、黃志忠住家（門牌號碼為
        同鄰梘脚坑5號之5，房屋稅籍編號Z00000000000號）、
        李家之李氏祖厝（門牌號碼為同鄰梘脚坑5號，查無稅
        籍資料）、李政益住家及李政益、李文雄之鐵皮倉庫（
        門牌號碼亦為同鄰梘脚坑5號，查無稅籍資料）與鐵皮
        棚架、上訴人之倉庫等地上物，47-3地號上則有謝阿嬌
        等5人之2層樓鐵皮農舍，上開地上物均未辦理建築物所
        有權第一次登記（下稱保存登記），其餘範圍則為空地
        、雜草、雜樹或小範圍耕種農作物，且於106年8月16日
        原審法官至現場勘驗時，李政益、李文雄之鐵皮棚架已
        無使用，亦未耕作農作物，謝阿嬌等5人之鐵皮農舍僅
        存放農具、肥料，並無人居住，黃成昶稱其以往使用系
        爭47-2地號土地，之前有耕作，現則未使用等情，有地
        籍圖、原審法院勘驗筆錄、現場照片、新北市政府稅捐
        稽徵處新店分處106年9月1日新北稅店二字第106375113
        8號函及其附件、新北市新店地政事務所106年9月15日
        複丈成果圖、林務局農林航空測量所83年7月15日、92
        年8月9日拍攝之航空照片及謝阿嬌、林季津、林麗玲、
        林麗華所提地籍圖、立體圖、等高線圖、照片在卷可證
        （見原審司店調字卷第23頁、原審訴字卷㈡第196至222
        頁、第225至228頁、第230頁、原審訴字卷㈢第34、35頁
        、原審訴字卷㈠第320至324頁、本院卷㈠第247頁）。
　　  ⑵依系爭3筆土地使用之現況而言，系爭3筆土地北、中段
        大致由李家所用，南段由林家所用（見原審訴字卷第23
        0頁），但各共有人使用位置、面積不一，無從以此評
        斷各部分現使用人究是基於共有人之同意而使用，或係
        自行占用至今，尚難推認其等最初取得使用之原由，若
        以之為分配依據，有失於公允之虞。雖上訴人提出77年
        1月24日之「公有土地交換協議書」為證（見本院卷㈠第
        69頁、原審訴字卷㈠第324頁），主張系爭3筆土地經李
        家與林家曾約定按當時占有狀況分割云云，然謝阿嬌等
        5人否認有達成合意，參以迄今未有任何共有人訴請履
        行該協議書，堪認謝阿嬌等5人辯稱該協議書未達成合
        意乙節，應可採信，且查該協議書內容並無隻字片語提
        及係按當時使用現狀交換，亦未提及當時共有人間有分
        管協議，自不足以證明系爭3筆土地之現使用狀況係基
        於之前共有人間之分管協議。又倘以原物分配，方案1
        如附圖一編號所示47⑹、47⑻、47⑼部分，及方案2如附圖
        二所示編號47⑼、47⑽、47⑾、47⑿部分，該等土地臨路部
        分與路面間存有高度差，需經整地後，才能方便出入，
        此據上訴人自承在卷（見原審訴字卷㈠第320頁、本院卷
        ㈢第239頁），堪認上開部分分割後均為袋地，將造成分
        得上開袋地之共有人通行困難，或需另外劃設道路供各
        共有人分得之土地通行，或需另整地，增加該部分共有
        人分擔道路用地之面積或整地費用，亦徒增其他供通行
        土地之負擔；雖方案1合併分割後之土地宗數共10筆，
        方案2合併分割後之土地宗數共13筆，雖均未逾修法前
        系爭3筆土地共有人之總人數21人，無因法令限制使用
        目的不能分割之情事，已如前述，但方案1將附圖一之
        編號47部分分歸上訴人、李國池、李文雄、李政益分別
        共有，編號47⑹部分分歸李文雄、李政益、黃成昶等2人
        分別共有，編號47⑺部分分歸李文雄、李政益分別共有
        ，編號47⑼部分分歸謝阿嬌等5人分別共有，另方案2將
        附圖二之編號47部分分歸上訴人、李國池、李文雄及李
        政益共有，編號47⑽部分分歸李文雄、李政益及黃成昶
        等2人共有，編號47⑾部分分歸李文雄、李政益共有，因
        黃成昶等2人及謝阿嬌等5人均陳明分割後無維持共有意
        願，且面積均未達0.25公頃，依農業發展條例第16條第
        1項規定，分割後新增共有部分不得分割為單獨所有，
        其等既無維持共有意願，法院自不得違反其等意願命維
        持共有，且上訴人、李國池等5人就主張方案1如附圖一
        編號47、47⑹、47⑺、47⑼部分取得人分割後維持共有，
        但其等經本院闡明後，仍未具體陳明該等共有人究有何
        因共有人之利益或其他必要情形而仍有維持共有之必要
        ，且未辦保存登記之李氏祖厝之事實上處分權究屬何人
        所有，李家人亦未具體主張，是上訴人及李國池等5人
        徒以附圖一、二之編號47有李氏祖厝，及李政益、黃成
        昶等2人係於89年1月4日農業發展條例修法後才增加之
        共有人，其等應就分割分得部分維持共有云云（見本院
        卷㈢第344至345頁），均無足採信。另方案2除將附圖二
        之編號47、47⑽、47⑾外之土地維持如上述共有人共有外
        ，其餘土地雖分歸其他共有人單獨取得，惟該部分土地
        分割後呈現狹長形狀，面積除編號47⑼部分為1,227平方
        公尺、47⑿部分為1,164平方公尺外，其餘土地面積介於
        503至792平方公尺間，亦顯不利於耕作。且不論方案1
        、2，李家分得部分均違反依循農地農用原則而分割農
        牧用地之目的，難認方案1、方案2等原物分配分割方法
        為適當、公允，故認系爭3筆土地以原物分配顯有困難
        。
　　  ⑶至系爭3筆土地上雖有上訴人、李寶金、黃志忠、李政益
        、李文雄之建物請求保留，並主張其等對該部分土地有
        深厚情感，如將系爭3筆土地合併後變賣分配價金，將
        侵害其等與家人共20餘人之居住權云云，然查上開建物
        均屬未辦保存登記建物，其中李寶金之新北市○○區○○里
        ○○○000號房屋之房屋稅籍登記資料記載該屋包括木石磚
        造（磚石造）面積101.2平方公尺、木石磚造（磚石造
        ）面積20.3平方公尺及鋼鐵造58.5平方公尺等構造，房
        屋稅起課年月為92年10月，107年課稅現值合計10萬5,5
        00元（見原審訴字卷㈡第227頁），黃志忠之同里梘脚坑
        5號之5房屋包括加強磚造90.75平方公尺、木石磚造（
        磚石造）面積25.3平方公尺及鈥鐵造19.8平方公尺等構
        造，房屋稅起課年月為100年7月，107年課稅現值合計1
        5萬7,300元（見原審訴字卷㈡第228頁），其餘李氏祖厝
        、上訴人住家、李政益、李文雄之住家及鐵皮倉庫，均
        無房屋稅籍資料（見原審訴字卷㈡第226頁），且其等均
        未舉證證明係為農地農用而興建該等建物，復依上述原
        審勘驗筆錄記載，該等房屋價值均非高，亦非年代久遠
        ，且上訴人及李國池等5人所舉證據亦不足以證明李家
        祖厝及其等房屋坐落系爭3筆土地現占用位置係基於共
        有人間之分管協議，已如前述，倘採上訴人之方案1所
        示方法分割，顯係獨厚上訴人及李國池等5人，顯非適
        當、公允，且部分共有人分得土地為袋地，亦如前述，
        原物分配顯無益於分割後耕地之農業經濟效用，況上訴
        人及李國池等5人既無在土地分割後實際經營農地之目
        的，如牽就現況原物分配，將其等未辦保存登記建物坐
        落基地分歸其等取得，亦違反依循農地農用原則而分割
        農牧用地之目的，可見如採方案1原物分配確有困難之
        處，上訴人及李國治等5人上開主張均不足採。
　　  ⑷惟若將系爭3筆土地以合併後變賣價金分配之方法為分割
        ，不僅可使系爭3筆土地之買受人獲得更大之有利效利
        用空間，避免耕地面積細分後過於零散，不利於整體規
        劃利用，影響農業經營，亦可避免部分共有人分得袋地
        ，徒增土地負擔，且以系爭3筆土地合併後整筆耕地出
        售，將使產權單純化，並可增加系爭3筆土地之耕地經
        濟價值，自應以合併變賣價金分配之分割方法較為適用
        ，爰將系爭3筆土地判決合併分割如主文第2項所示。
六、綜上，本院審酌系爭3筆土地以合併後變賣價金分配之方法
    為分割，較能提高耕地使用價值，爰不受當事人聲明之拘束
    ，就系爭3筆土地為合併後變賣價金分配之方法為分割，並
    依分割前系爭3筆土地兩造各自權利範圍面積（見本判決附
    表三）所占系爭3筆土地合併後面積比例計算其等就合併變
    賣所得價金可受分配比例，判決變賣所得價金由兩造按本判
    決附表四「合併變賣價金分配比例」欄所示比例分配之。
    原審判命系爭3筆土地准予變價分割，所得價金按原判決附
    表一所示各共有人權利範圍比例分配，惟原判決附表一將47
    、47-2地號土地併列，該2筆土地究係分別變賣或合併變賣
    ，真意不明，且謝阿嬌等5人共同繼承被繼承人林圡樹所有
    系爭3筆土地應有部分各3分之1，已經原審法院106年度重訴
    字第35號判決分割共有，應有部分各15分之1，其等已無維
    持公同共有必要，再倘將系爭3筆土地分別變賣，47-3地號
    土地仍為袋地（見原審司店調字卷第23頁、原審訴字卷㈠第2
    56頁），將造成買受該部分之人通行困難，無法提升分割後
    耕地之經濟效用，與47、47-3合併變賣則可增加經濟價值，
    故本院認系爭3筆土地合併後變賣較為適當。原判決判命系
    爭3筆土地分別變賣價金分配之分割方法，所得價金按原判
    決附表一所示各共有人應有部分比例分配，未考量系爭3筆
    土地之整體利用及其經濟效能，其所定之分割方法尚有未當
    ，上訴人指摘原判決不當，為有理由，應予廢棄改判如主文
    第二項所示。又分割共有物之訴由敗訴當事人負擔訴訟費用
    顯失公平者，法院得酌量情形命勝訴之當事人負擔其一部，
    民事訴訟法第80條之1定有明文。本件分割共有物之訴，既
    經法院准許分割，並為全體共有人定分割方案，自應由全體
    共有人依應有部分比例分擔訴訟費用（如附表四訴訟費用
    負擔比例欄），附此敘明。
七、兩造其餘攻擊防禦方法及未經援用之舉證，經本院詳加審酌
    後，認與判決結果不生影響，爰不逐一論述，附此敘明。
八、據上論結，本件上訴為有理由，依民事訴訟法第450條、463
    條、第385條第1項前段、第80條之1，判決如主文。 
中　　華　　民　　國　　109 　年　　7 　　月　　29　　日
                  民事第十九庭 
                      審判長法  官  魏麗娟
                            法  官  游悅晨
                            法  官  陳慧萍
正本係照原本作成。
不得上訴。
中　　華　　民　　國　　109 　年　　7 　　月　　29　　日

　　　　　　　　　　　　　  書記官  任正人　
　　　　　　　　　　　　　　　
附表一（上訴人主張方案1分割後各共有人之分配位置、面積、
權利範圍、持有面積）：
分  割  後     附圖一編號 面   積 取得人 權利範圍 持有面積 47 792㎡ 被上訴人李國池 4/9 352.0㎡   上訴人李得嘉 3/9 264.0㎡   被上訴人李文雄 1/9 88.0㎡   被上訴人李政益 1/9 88.0㎡ 47⑴ 149㎡ 被上訴人李寶金 全部 149.0㎡ 47⑵ 526㎡ 被上訴人黃志忠 全部 526.0㎡ 47⑶ 377㎡ 被上訴人李寶金 全部 377.0㎡ 47⑷ 503㎡ 上訴人李得嘉 全部 503.0㎡ 47⑸ 1,227㎡ 被上訴人李國池 全部 1,227.0㎡ 47⑹ 1,276㎡ 被上訴人李文雄 22,301/100,000 285.0㎡ （小數點以下四捨五入）   被上訴人李政益 22,301/100,000 285.0㎡ （小數點以下四捨五入）   被上訴人黃成昶 27,699/100,000 353.0㎡   被上訴人孫麗雪 27,699/100,000 353.0㎡ 47⑺ 1,002㎡ 被上訴人李文雄 1/2 501.0㎡   被上訴人李政益 1/2 501.0㎡ 47⑻ 1,164㎡ 被上訴人孫麗雪 全部 1,164.0㎡ 47⑼ 3,508㎡ 被上訴人謝阿嬌 1/5 701.6㎡   被上訴人林季津 1/5 701.6㎡   被上訴人林麗玲 1/5 701.6㎡   被上訴人林清溪 1/5 701.6㎡   被上訴人林麗華 1/5 701.6㎡ 合計 10,524㎡   10,524.0㎡ 

附表二：
土地坐落：新北市○○區○○○段○○○○段00○0000○0000地號      編號 共有人 應有部分比例   登記原因及取得時間   47地號 47-2地號 47-3地號  1 上訴人李得嘉 35/480 35/480 35/480 其被繼承人李國助以買賣為登記原因，於66年10月、70年5月、70年12月22日完成登記，各取得1/20、1/48、1/480。李國助於109年1月26日死亡，李得嘉於同年3月11日以分割繼承為原因取得左列系爭3筆土地應有部分。 2 被上訴人李寶金 1/20 1/20 1/20 61年1月30日繼承取得，於66年9月14日完成登記 3 被上訴人黃志忠 1/20 1/20 1/20 以贈與為登記原因，於105年7月11日完成登記 4 被上訴人李國池 9/60 9/60 9/60 以贈與為登記原因，於72年10月28日完成登記 5 被上訴人李文雄 83/960 83/960 9,199/120,000 以贈與為登記原因，於82年4月7日完成登記 6 被上訴人李政益 83/960 83/960 9,199/120,000 以分割繼承為登記原因，於99年12月13日完成登記 7 被上訴人孫麗雪 246/1,440 246/1,440 11,426/120,000 ⑴47、47-2地號土地：以夫妻贈與為登記原因，於96年5月28日完成登記。 ⑵47-3地號土地：以買賣為登記原因，於95年12月18日完成登記。 8 被上訴人黃成昶 無 無 11,426/120,000 以買賣為登記原因，於95年12月18日完成登記。 9 被上訴人謝阿嬌 1/15 1/15 1/15 被繼承人林圡樹於96年6月1日死亡，編號9至13所示被上訴人於106年1月25日完成公同共有繼承登記，並經臺灣臺北地方法院106年度重家訴字第35號判決分割為分別共有。 10 被上訴人林清溪 1/15 1/15 1/15  11 被上訴人林麗玲 1/15 1/15 1/15  12 被上訴人林季津 1/15 1/15 1/15  13 被上訴人林麗華 1/15 1/15 1/15  
 備註：
  ㈠47、47-2地號土地：
    ⒈89年1月4日前登記土地所有權人（權利範圍），共7位：
      李寶金（權利範圍：1/20)、李國助（權利範圍：35/480)
      、李國池（權利範圍：9/60)、林圡樹（權利範圍：1/3)
      、李文雄（權利範圍：166/960)、高輝雄（權利範圍：24
      6/1,440)、黃李美英（權利範圍：1/20)
    ⒉89年1月4日後權利異動情形：
      李文雄於90年3月30日部分買賣移轉李國和。高輝雄於95
      年5月8日買賣移轉黃成昶及孫麗雪等2人。黃成昶於96年5
      月28日夫妻贈與移轉孫麗雪。李國和於99年12月13日分割
      繼承移轉李政益。黃李美英於105年7月11日贈與移轉黃志
      忠。
    ⒊至105年10月28日登記土地所有權人（權利範圍），共8人
      ：李寶金（權利範圍：1/20)、李國助（權利範圍：35/48
      0)、李國池（權利範圍：9/60)、林圡樹（權利範圍：1/3
      )、李文雄（權利範圍：83/960)、孫麗雪（權利範圍：24
      6/1,440)、李政益（權利範圍：83/960)、黃志忠（權利
      範圍：1/20)。
　　⒋林圡樹於96年6月1日死亡，其繼承人為被上訴人謝阿嬌、
      林清溪、林麗玲、林季津、林麗華（下合稱謝阿嬌等5人
      ），其權利範圍1/3，經謝阿嬌等5人於106年1月25日完成
      繼承登記，並經原審法院106年度重訴字第35號判決分割
      為分別共有，權利範圍各1/15。
　　⒌李國助於109年1月2日死亡，其權利範圍35/480，由上訴人
      於同年3月11日以分割繼承為登記原因取得。　　
  ㈡47-3地號土地： 
    ⒈89年1月4日前登記土地所有權人，共7人：李寶金（權利範
      圍：1/20)、李國助（權利範圍：35/480)、李國池（權利
      範圍：9/60)、林圡樹（權利範圍：1/3)、李文雄（權利
      範圍：166/960)、高輝雄（權利範圍：246/1,440)、黃李
      美英（權利範圍：1/20)。
    ⒉89年1月4日後權利異動情形：李文雄於90年3月30日部分買
      賣移轉李國和。高輝雄於95年5月8日買賣移轉黃成昶及孫
      麗雪等2人。李國和於95年12月18日部分買賣移轉孫麗雪
      。李文雄於95年12月18日部分買賣移轉黃成昶。李國和於
      99年12月13日分割繼承移轉李政益。黃李美英於105年7月
      11日贈與移轉黃志忠。
    ⒊至105年10月28日登記土地所有權人，共9人：李寶金（權
      利範圍：1/20)、李國助（權利範圍：35/480)、李國池（
      權利範圍：9/60)、林圡樹（權利範圍：1/3)、李文雄（
      權利範圍：9,199/120,000)、黃成昶（權利範圍：11,426
      /120,000)、孫麗雪（權利範圍：11,426/120,000)、李政
      益（權利範圍：9,199/120,000)、黃志忠（權利範圍：1/
      20)。
　  ⒋林圡樹於96年6月1日死亡，其繼承人為被上訴人謝阿嬌、
      林清溪、林麗玲、林季津、林麗華（下合稱謝阿嬌等5人
      ），其權利範圍1/3，經謝阿嬌等5人於106年1月25日完成
      繼承登記，並經原審法院106年度重訴字第35號判決分割
      為分別共有，權利範圍各1/15。
　　⒌李國助於109年1月2日死亡，其權利範圍35/480，由上訴人
      於同年3月11日以分割繼承為登記原因取得。　　　　
附表三（系爭3筆土地合併後各共有人之權利範圍面積）：
共有人 系爭3筆土地總面積1萬0,524㎡     47地號 面積2,531㎡ 47-2地號 面積4,282㎡ 47-3地號 面積3,711㎡ 權利範圍之面積合計 上訴人 2,531㎡×35/480=184.55㎡（小數點後2位以下四捨五入，下同） 4,282㎡×35/480=312.23㎡ 3,711㎡×35/480=270.59㎡ 767.37㎡ 被上訴人李國池 2,531㎡×9/60=379.65㎡ 4,282㎡×9/60=642.3㎡ 3,711㎡×9/60=556.65㎡ 1,578.60㎡ 被上訴人黃志忠 2,531㎡×1/20=126.55㎡ 4,282㎡×1/20=214.1㎡ 3,711㎡×1/20=185.55㎡ 526.20㎡ 被上訴人李寶金 2,531㎡×1/20=126.55㎡ 4,282㎡×1/20=214.1㎡ 3,711㎡×1/20=185.55㎡ 526.20㎡ 被上訴人李文雄 2,531㎡×83/960=218.83㎡ 4,282㎡×83/960分=370.21㎡ 3,711㎡×9,199/120,000=284.48㎡ 873.52㎡  被上訴人李政益 2,531㎡×83/960=218.83㎡ 4,282㎡×83/960=370.21㎡ 3,711㎡×9,199/120,000=284.48㎡ 873.52㎡ 被上訴人黃成昶 × × 3,711㎡×11,426/120,000=353.35㎡ 353.35㎡ 被上訴人孫麗雪 2,531㎡×246/1,440=432.38㎡ 4,282㎡×246/1,440=731.51㎡ 3,711㎡×11,426/120,000=353.35㎡ 1,517.24㎡ 被上訴人謝阿嬌 2,531㎡×1/15=168.73㎡ 4,282㎡×1/15=285.47㎡ 3,711㎡×1/15=247.4㎡ 701.6㎡ 被上訴人林季津 2,531㎡×1/15=168.73㎡ 4,282㎡×1/15=285.47㎡ 3,711㎡×1/15=247.4㎡ 701.6㎡ 被上訴人林麗玲 2,531㎡×1/15=168.73㎡ 4,282㎡×1/15=285.47㎡ 3,711㎡×1/15=247.4㎡ 701.6㎡ 被上訴人林清溪 2,531㎡×1/15=168.73㎡ 4,282㎡×1/15=285.47㎡ 3,711㎡×1/15=247.4㎡ 701.6㎡ 被上訴人林麗華 2,531㎡×1/15=168.73㎡ 4,282㎡×1/15=285.47㎡ 3,711㎡×1/15=247.4㎡ 701.6㎡ 
附表四：
共有人 合併變賣價金分配比例 訴訟費用分擔比例 上訴人李得嘉 76,737/1,052,400 76,737/1,052,400 被上訴人李國池 157,860/1,052,400 157,860/1,052,400 被上訴人黃志忠 52,620/1,052,400 52,620/1,052,400 被上訴人李文雄 87,352/1,052,400 87,352/1,052,400 被上訴人李寶金 52,620/1,052,400 52,620/1,052,400 被上訴人李政益 87,352/1,052,400 87,352/1,052,400 被上訴人黃成昶 35,335/1,052,400 35,335/1,052,400 被上訴人孫麗雪 151,724/1,052,400 151,724/1,052,400 被上訴人謝阿嬌 1/15 1/15 被上訴人林季津 1/15 1/15 被上訴人林麗玲 1/15 1/15 被上訴人林清溪 1/15 1/15 被上訴人林麗華 1/15 1/15